【裁判字號】    95,訴,218
【裁判日期】    950517
【裁判案由】    強盜等
【裁判全文】
臺灣臺南地方法院刑事判決               95年度訴字第218號
公  訴  人  臺灣臺南地方法院檢察署檢察官
被      告  乙○○
選任辯護人  黃溫信律師
            徐美玉律師
            黃紹文律師
上列被告因強盜等案件，經檢察官提起公訴（95年度偵字第1401
號），本院判決如下：
    主  文
乙○○意圖為自己不法之所有，以強暴至使不能抗拒，而取他人
之物，處有期徒刑伍年陸月。
    事  實
一、乙○○於民國九十三年八月十六日下午五時許，前往臺南縣
    永康市○○路三四九號六樓之十丙○○所經營之「男女全身
    經絡推拿個人工作室」消費，於同日下午六時許消費完畢離
    開後，因見丙○○獨自一人在該工作室，竟萌生歹念，意圖
    為自己不法之所有，於同日晚上七時許，攜帶自備之塑膠束
    帶及膠帶，再度搭乘電梯進入該工作室佯為消費，並於推拿
    結束後，向丙○○表示錢放在樓下機車置物箱內，丙○○不
    疑有他遂應允偕同乙○○至樓下取款，乙○○竟乘丙○○蹲
    下拿取工作室鑰匙之際，先從後壓制丙○○，再持上揭塑膠
    束帶綑綁丙○○之手腳，致丙○○受有左鎖骨骨折之傷害，
    繼之以上揭膠帶貼住丙○○之嘴巴，以此強暴之方式至使丙
    ○○不能抗拒，隨後乙○○要求丙○○供出財物放置處，丙
    ○○在不能抗拒之下向乙○○指出財物放在衣櫃上，乙○○
    即前往拿取現金新台幣（下同）一萬五千元、行動電話二支
    及金融卡一張，並喝令丙○○說出金融卡密碼，丙○○因無
    法抗拒，便將提款卡密碼告訴乙○○，乙○○即於翌日前往
    臺南縣永康市○○路之網寮郵局，將丙○○之金融卡插入該
    郵局之提款機內，輸入丙○○所告知之密碼，以此不正方法
    由該自動付款設備取得丙○○之存款共八萬七千元，得手後
    將上開強盜所得之行動電話及金融卡丟棄，現金則均已花用
    殆盡。嗣經丙○○於九十四年十一月二十四日中午十二時三
    十分許，在永康市○○路二十一之一號「東鳳凰寵物店」內
    發現乙○○而報警查獲。
二、案經臺南縣警察局永康分局報請臺灣臺南地方法院檢察署檢
    察官偵查起訴。
    理  由
一、上揭事實，業據被告乙○○於偵查及本院審理中坦承不諱，
    核與證人即被害人丙○○於偵查時結證情節相符。另被告之
    犯罪手法係以上揭塑膠束帶綑綁被害人之手腳，並以膠帶貼
    住其嘴巴，被害人之自由意志顯已遭壓制，而達於至使不能
    抗拒之程度甚明。此外，並有監視錄影機翻拍相片二張、被
    害人存摺帳戶資金往來明細及周田川外內科醫院診斷證明書
    各一紙在卷可稽，被告自白核與事實相符，事證明確，其犯
    行應足認定。
二、核被告所為，係犯刑法第三百二十八條第一項之強盜罪、同
    法第三百三十九條之二第一項準詐欺罪（起訴書認強盜部分
    被告係涉犯刑法第三百三十條第一項之罪，惟業經蒞庭檢察
    官當庭變更適用法條如上）。又被告以塑膠束帶綑綁被害人
    之手腳，並以膠帶貼住其嘴巴，控制被害人之行動自由，此
    一強暴行為係強盜罪之手段，應包括於強盜行為以內，不另
    論妨害自由罪。被告所犯上開二罪間，有方法、結果之牽連
    關係，為牽連犯，依法從一重強盜罪處斷。爰審酌被告不思
    向上，圖謀不勞而獲之不法財物，致犯本罪，其犯罪手段具
    有暴力性，對被害人之身心造成創傷，並嚴重危害社會安寧
    秩序，所生危害非淺，惟犯後均坦承犯行頗有悔意等一切情
    狀，量處如主文所示之刑，以資懲儆。上揭塑膠束帶、膠帶
    未扣案，且業據被告供明已丟棄無法尋獲云云，復非違禁物
    ，為免將來執行困難，爰不為沒收之諭知，併此敘明。
三、公訴意旨另略以：被告為上揭強盜行為時持上揭塑膠束帶綑
    綁丙○○之手腳，致丙○○受有左鎖骨骨折之傷害，因認被
    告涉犯刑法第二百七十七條第一項傷害罪嫌。按告訴乃論之
    罪，告訴人於第一審辯論終結前得撤回其告訴，又告訴經撤
    回者，應諭知不受理之判決，刑事訴訟法第二百三十八條第
    一項、第三百零三條第三款分別定有明文。查本件告訴人丙
    ○○告訴被告傷害案件，起訴書認係觸犯刑法第二百七十七
    條第一項傷害之罪，依同法第二百八十七條之規定，須告訴
    乃論。茲據告訴人撤回告訴，有刑事撤回告訴狀一紙附卷可
    稽，公訴人認為此部分傷害事實與上揭論罪科刑之事實，有
    方法、結果之牽連關係，為裁判上一罪之關係，爰不另為不
    受理之判決之諭知，附此敘明。
據上論斷，應依刑事訴訟法第二百九十九條第一項前段，刑法第
三百二十八條第一項、第三百三十九條之二第一項、第五十五條
，判決如主文。
本案經檢察官甲○○到庭執行職務
中    華    民    國    95    年    5    月    17    日
                  刑事第三庭    審判長  法  官  陳振謙
                                        法  官  王慧娟
                                        法  官  鍾邦久
以上正本證明與原本無異。
如不服本判決，應於判決送達後10日內，向本院提出上訴狀。
                                        書記官  曾盈靜
中    華    民    國    95    年    5    月    18    日
附錄法條
中華民國刑法第277條
傷害人之身體或健康者，處3年以下有期徒刑、拘役或1千元以下
罰金。
犯前項之罪因而致人於死者，處無期徒刑或7年以上有期徒刑；
致重傷者，處3年以上10年以下有期徒刑。
中華民國刑法第330條
犯強盜罪而有第321條第1項各款情形之一者，處7年以上有期徒
刑。
前項之未遂犯罰之。
中華民國刑法第339條之2
意圖為自己或第三人不法之所有，以不正方法由自動付款設備取
得他人之物者，處3年以下有期徒刑、拘役或1萬元以下罰金。
以前項方法得財產上不法之利益或使第三人得之者，亦同。


司法院資訊處製作；財團法人民間司法改革基金會備份。
